【裁判字號】    95,交訴,42
【裁判日期】    950627
【裁判案由】    業務過失致死
【裁判全文】
臺灣新竹地方法院刑事判決              95年度交訴字第42號
公  訴  人  臺灣新竹地方法院檢察署檢察官
被      告  丁○○
上列被告因業務過失致死案件，經檢察官提起公訴（九十五年度
偵字第一六七四號），本院裁定以簡式審判程序審理，判決如下
：
    主  文
丁○○從事業務之人，因業務上之過失致人於死，處有期徒刑捌
月。緩刑貳年。
    事  實
一、丁○○為啟昌水電工程有限公司（下稱啟昌公司）雇用之送
    貨員，負責駕駛貨車運送材料之工作，為從事駕駛業務之人
    。其於民國九十四年十二月二十七日下午四時許，駕駛啟昌
    公司所有之車號ＪＶ─三五九五號營業小貨車載運鋼管備料
    ，欲返回位在新竹市○○路四一八巷二四號之啟昌公司，迨
    於同日下午四時三十分許，沿新竹市○道路由北往南方向駛
    至鐵道路與境福街口，欲左轉進入境福街時，本應注意轉彎
    車應讓直行車先行，而依當時天候陰，日間自然光線，視距
    良好，乾燥柏油道路，路面無缺陷及障礙物之情形下，亦無
    不能注意之情事，竟疏於注意，逕自左轉穿越對向車道，適
    乙○○騎乘車號ＭＫ六─八五八號重型機車，沿鐵道路由南
    往北駛近上開路口時，發現前方轉彎中之丁○○所駕駛之小
    貨車時已經閃煞不及，乙○○所騎乘之機車車頭因而直接撞
    擊丁○○所駕駛之小貨車右中側部位，乙○○因此跌倒在地
    ，受有雙眼瘀血、顏面挫傷、口鼻出血、顱內山血、頸椎骨
    折、右膝及左踝挫傷等傷害，經送醫急救後，仍於九十五年
    一月一日下午三時十五分因顱內出血及頸椎骨折之傷害傷重
    不治死亡。丁○○於肇事後，在有偵查權之機關或公務員尚
    未發覺其車禍肇事前，在車禍現場向前往處理車禍事宜之警
    員自首，並接受裁判。
二、案經臺灣新竹地方法院檢察署檢察官相驗後自動檢舉偵查起
    訴。
    理  由
一、本件被告丁○○所犯業務過失致死罪，非為死刑、無期徒刑
    、最輕本刑為三年以上有期徒刑之罪，或高等法院管轄第一
    審之案件，其於準備程序進行中，先就被訴事實為有罪之陳
    述，經本院合議庭認為合於刑事訴訟法第二百七十三條之一
    第一項之規定，裁定進行簡式審判程序，先予敘明。
二、上述事實，業據被告丁○○於警詢、偵查中及本院審理時坦
    白承認，核與被害人乙○○家屬甲○○、丙○○供述被害人
    騎乘機車與被告駕駛之小貨車發生車禍，致被害人傷重不治
    死亡等情節大致相符，並有道路交通事故現場圖、財團法人
    長庚紀念醫院診斷證明書各一紙、道路交通事故調查報告表
    二紙及車禍現場相片共八張在卷可資佐證。而被害人確因本
    件車禍受有雙眼瘀血、顏面挫傷、口鼻出血、顱內出血、頸
    椎骨折、右膝及左踝挫傷等傷害，並因顱內出血及頸椎骨折
    之傷害傷重不治死亡，則經臺灣新竹地方法院檢察署檢察官
    督同法醫師相驗屬實，並製有勘驗筆錄、相驗屍體證明書及
    驗斷書各一份附卷可憑。
二、按轉彎車應讓直行車先行，道路交通安全規則第一百零二條
    第一項第六款定有明文。被告領有駕駛執照，於上述時地駕
    車，自應注意遵守上開規定，其於上開時地駕車逕自左轉，
    未禮讓直行車先行，顯已違背上開規定，而有注意義務之違
    反。又依上開道路交通事故調查表所載，案發當時天候陰，
    日間自然光線，視距良好，乾燥柏油道路，路面無缺陷及障
    礙物之情形下，客觀上亦無不能注意之情事，是被告對於本
    件車禍之發生自有過失。而被害人因本件車禍傷重死亡，已
    如前述，則被告之過失行為與被害人死亡結果間，亦有相當
    之因果關係，故被告過失致人於死之犯行，應堪認定。
三、按刑法上所謂業務，係指個人基於其社會地位繼續反覆所執
    行之事務而言。本件被告自承受僱於啟昌公司，負責駕駛貨
    車運送材料之工作，被告駕車送貨即為其主要業務，被告係
    從事駕駛業務之人無誤，其因業務上之過失發生車禍，導致
    被害人死亡，核其所為，係犯刑法第二百七十六條第二項之
    業務過失致人於死罪。又被告於肇事後，在有偵查犯罪職權
    之機關及公務員發覺前，向前往處理車禍事宜之警員陳明其
    為肇事者而自首，並接受裁判一節，有新竹市○○○道路交
    通事故肇事人自首情形紀錄表一紙在卷可證，應依刑法第六
    十二條前段之規定減輕其刑。爰審酌被告無何前科之素行、
    因駕車疏忽而車禍肇事，致被害人傷重不治死亡，造成之損
    害非小、肇事之過失責任非輕及坦認犯行，並於肇事後迅速
    與被害人家屬達成民事和解，獲得被害人家屬之諒解，業經
    被害人家屬丙○○於本院審理時供述明確，並有調解書一紙
    在卷可證之犯罪後態度等一切情狀，量處如主文所示之刑。
四、被告未曾受有期徒刑以上刑之宣告，有臺灣新竹地方法院檢
    察署刑案資料查註紀錄表及臺灣高等法院被告前案紀錄表各
    一份在卷可佐，其仍在啟昌公司任職，有在職證明書一紙在
    卷可佐，因一時過失觸犯本件罪刑，經此次偵、審程序及刑
    之宣告，當知所警惕，無再犯之虞，本院綜核各情，認上開
    有期徒刑之宣告，已足策其自新，所宣告之刑，以暫不執行
    為適當，併依法諭知緩刑二年，以啟向上。
據上論斷，應依刑事訴訟法第二百七十三條之一、第二百九十九
條第一項前段，刑法第二百七十六條第二項、第六十二條前段、
第七十四條第一款，罰金罰鍰提高標準條例第一條前段，判決如
主文。
本案經檢察官傅伊君到庭執行職務。
中    華    民    國  九十五  年    六    月  二十七  日
                  交通法庭    法  官  林昌義
以上正本證明與原本無異。
如不服本判決，應於判決送達後10日內向本院提出上訴狀 (應附
繕本 )，上訴於臺灣高等法院。
中    華    民    國  九十五  年    六    月  二十七  日
                              書記官  江靜玲
附錄本案論罪科刑所適用法條全文：
刑法第二百七十六條第二項
從事業務之人，因業務上之犯前項之罪者，處五年以下有期徒刑
或拘役，得併科三千元以下罰金。


司法院資訊處製作；財團法人民間司法改革基金會備份。
